臺灣屏東地方法院刑事判決　　　　　　　 94年度訴字第857號
公　訴　人　臺灣屏東地方法院檢察署檢察官
被　　　告　甲○○
上列被告因違反毒品危害防制條例案件，經檢察官提起公訴（94
年度毒偵字第1661、2097號），被告已就被訴事實為有罪之陳述
，本院裁定適用簡式審判程序，判決如下：
    主  文
甲○○連續施用第一級毒品，累犯，處有期徒刑壹年貳月，扣案
之海洛因拾參包（合計淨重壹點貳伍公克，包裝重貳點肆肆公克
）、沾有海洛因之注射針筒肆支、藥鏟參支、殘渣袋伍只，均沒
收銷燬，扣案之注射針筒壹支、空夾鏈袋壹包、吸管貳拾柒支均
沒收。
    事  實
一、甲○○前於民國92年間因犯竊盜罪，經本院判處應執行有期
    徒刑1 年4 月確定，於94年1 月11日起縮刑假釋出監，至94
    年4 月24日縮刑假釋期滿，未經撤銷假釋，以已執行論。
二、甲○○曾於92年間因施用毒品案件，經依本院裁定送觀察、
    勒戒後，認有繼續施用毒品之傾向，依本院裁定令入戒治處
    所施以強制戒治1 年，於強制戒治執行滿3 月後，成效經評
    定為合格，經本院裁定停止戒治，所餘戒治期間付保護管束
    ，並於93年8 月13日保護管束期滿強制戒治執行完畢，由臺
    灣屏東地方法院檢察署檢察官以93年度戒毒偵字第96號為不
    起訴處分確定。詎甲○○於強制戒治執行完畢後，5 年內復
    基於施用第一級毒品海洛因之概括犯意，自94年4 月30日起
    起至94年8 月5 日下午5 時許止，在屏東縣恆春鎮○○路路
    邊或屏東縣恆春鎮友人住所等處，以將海洛因置於注射針筒
    內，以水稀釋後，注射於手臂血管之方式，或將海洛因摻入
    香煙內，點燃後吸食之方式，連續施用第一級毒品海洛因多
    次。嗣於94年6 月21日下午10時許，為警在屏東縣恆春鎮○
    ○里○○路旁查獲，並扣得第一級毒品海洛因13包（合計淨
    重1.25公克，包裝重2.44公克）及其所有之注射針筒1 支、
    吸管12支；繼於94年8 月6 日上午11時40分許，為警在屏東
    縣恆春鎮南灣里信義巷附近查獲，並扣得其所有之注射針筒
    4 支、藥鏟3 支、殘渣袋5 只、空夾鏈袋1 包及吸管15支。
三、案經屏東縣警察局恆春分局報告臺灣屏東地方法院檢察署檢
    察官偵查起訴。
    理  由
一、上開犯罪事實，業據被告甲○○於警詢、偵查及本院審理時
    坦承不諱，又其2 次為警查獲後所採集之尿液送檢驗結果，
    均呈嗎啡陽性反應，有台灣檢驗科技股份有限公司濫用藥物
    尿液檢驗報告2 份在卷可憑。復有扣案之海洛因13包（合計
    淨重1.25公克，包裝重2.44公克）、注射針筒5 支、藥鏟3
    支、殘渣袋5 只、空夾鍊袋1 包、吸管27支可資佐證。而扣
    案之白粉13包經送驗結果，均含第一級毒品海洛因成分（合
    計淨重1.25公克，包裝重2.44公克），有法務部調查局94年
    9 月7 日調科壹字第240003788 號鑑定通知書1 份附卷可稽
    ；另扣案之注射針筒5 支、殘渣袋5 只及藥鏟3 支，經警以
    簡易快速試劑初步檢驗結果，注射針筒4 支、殘渣袋5 只及
    藥鏟3 支均呈海洛因反應，另注射針筒1 支則無毒品反應，
    此有屏東縣警察局查獲涉嫌違反毒品危害防制條例毒品初步
    檢驗報告單5 份附卷足稽；再扣案之空夾鏈袋1 包、吸管27
    支，經本院當庭勘驗結果，外觀新穎，未沾附任何物質等情
    ，有勘驗筆錄1 份附卷足憑，被告亦供稱扣案之空夾鏈袋1
    包、吸管27支，均尚未使用等語。足認被告之自白與事實相
    符，應堪採信。再被告曾於92年間因施用毒品案件，經依本
    院裁定送觀察、勒戒後，認有繼續施用毒品之傾向，依本院
    裁定令入戒治處所施以強制戒治1 年，於強制戒治執行滿3
    月後，成效經評定為合格，經本院裁定停止戒治，所餘戒治
    期間付保護管束，並於93年8 月13日保護管束期滿強制戒治
    執行完畢，由臺灣屏東地方法院檢察署檢察官以93年度戒毒
    偵字第96號為不起訴處分確定等情，有上開不起訴處分書、
    臺灣高等法院被告前案紀錄表各1 份附卷足憑。本案事證明
    確，被告於強制戒治執行完畢後，5 年內再施用海洛因之犯
    行，堪以認定。
二、查海洛因係屬毒品危害防制條例第2 條第2 項第1 款所列之
    第一級毒品，被告甲○○施用海洛因，核其所為係犯毒品危
    害防制條例第10條第1 項施用第一級毒品罪。其因施用而持
    有海洛因之低度行為，為施用之高度行為所吸收，不另論罪
    。被告先後多次施用海洛因犯行，時間緊接，犯罪構成要件
    相同，顯係基於概括犯意為之，應依連續犯之規定論以一罪
    ，並加重其刑。再被告前於92年間因犯竊盜罪，經本院判處
    應執行有期徒刑1 年4 月確定，於94年1 月11日起縮刑假釋
    出監，至94年4 月24日縮刑假釋期滿，未經撤銷假釋，以已
    執行論，有臺灣高等法院被告前案紀錄表1 份在卷可按，其
    受有期徒刑之執行完畢後，5 年之內再犯有期徒刑以上刑之
    本罪，為累犯，應依法加重其刑並遞加之。爰審酌被告前經
    強制戒治，仍未能自我克制以戒除毒癮，其施用毒品足以戕
    害自身健康，並生對於社會安全與公共秩序之潛在危害，惟
    念其犯罪後已能坦承犯行，態度尚屬良好等一切情狀，量處
    如主文所示之刑。扣案之扣案之海洛因13包（合計淨重1.25
    公克，包裝重2.44公克），係屬第一級毒品，而沾有海洛因
    之注射針筒4 支、藥鏟3 支、殘渣袋5 只，因沾有毒品海洛
    因且難以析離，故均應依毒品危害防制條例第18條第1 項前
    段之規定，沒收銷燬之；另上開扣案之注射針筒1 支、空夾
    鏈袋1 包及吸管27支，為被告所有供施用或預備供施用毒品
    之物，業據被告供述在卷，應依刑法第38條第1 項第2 款之
    規定宣告沒收；扣案之錢包1 只，僅係供裝放上開針筒、夾
    鏈袋等物，非違禁物，亦非供犯罪所用之物，爰不為沒收之
    宣告。
據上論斷，應依刑事訴訟法第273 條之1 第1 項、第299 條第1
項前段，毒品危害防制條例第10條第1 項、第18條第1 項前段，
刑法第11條、第56條、第47條、第38條第1 項第2 款，判決如主
文。
本案經檢察官鄭伊鈞到庭執行職務。
中    華    民    國    94    年    9     月    30    日
                  刑事第五庭    法  官  楊文廣
以上正本證明與原本無異。
如不服本判決應於收受本判決送達後十日內向本院提出上訴書狀，
其未敘述上訴理由者，並得於提起上訴後十日內向本院補提理由
書狀（均須按他造當事人之人數附繕本）「切勿逕送上級法院」
中    華    民    國    94    年    9     月    30    日
                                書記官  林志憲
附錄所犯法條：
毒品危害防制條例第10條第1項
施用第一級毒品者，處六月以上五年以下有期徒刑。
